【裁判字號】    90,交訴,233
【裁判日期】    900724
【裁判案由】    公共危險
【裁判全文】
臺灣臺南地方法院刑事判決                          九十年度交訴字第二三三號
    公  訴  人  臺灣台南地方法院檢察署檢察官
    被      告  甲○○
右列被告因公共危險案件，經檢察官提起公訴（九十年度偵字第四九六四號），本院
判決如左：
    主  文
甲○○駕駛動力交通工具肇事，致人傷而逃逸，處有期徒刑柒月。
    事  實
一、甲○○於民國九十年四月十日晚間六時十分許，駕駛車號碼ＴＤ─三二三二號自
    用小客車，沿台南縣仁德鄉○○○○○道，由北往南方向行駛，途經仁德鄉○○
    村○○路之民安橋無號誌交岔路口，本應注意車輛行至無號誌而無交通警察指揮
    之交岔路口，支線道車，應暫停讓幹線道車先行，竟疏未注意，貿然前行，致其
    左側車頭保險桿及葉子板處撞及胡文心所騎乘車牌號碼ＺＸＹ─九一二號機車，
    胡文心隨即人車倒地，受有右肩胛、左肩及左膝挫傷（過失傷害部分，未據胡文
    心提出告訴）之傷害，與胡文心同向車道在旁騎乘車牌號碼ＦＴＺ─００二號機
    車之游尚航見甲○○未下車處理，即招手要求甲○○下車處理，詎甲○○下車僅
    將胡文心之機車扶起，並告訴胡文心：「我有打方向燈，是你撞我的。」等語，
    竟未詢問胡文心有無受有傷害，及對胡文心採取任何救護處置，駕駛原車逕自逃
    逸。經游尚航記下車牌號碼，協助胡文心報警循線查獲。
二、案經臺南縣警察局歸仁分局報請台灣台南地方法院檢察署檢察官偵查起訴。
    理  由
一、訊據被告甲○○固供承有於右開時地駕車肇事，未協助胡文心就醫逕自離開現場
    之事實，然矢口否認有肇事逃逸之犯行，辯稱：車禍後，胡文心倒下去後，馬上
    爬起來，伊有下車，幫胡文心牽機車，伊看他沒有事，不知道他有受傷，所以伊
    就走了。云云。經查，右揭事實，業據被害人胡文心於偵查時指述綦詳，並經證
    人游尚航結證無訛  復有台南縣警察局道路交通事故調查報告表一紙、現場暨車
    損照片七幀，及台南立市醫院診斷證明書一紙足資佐證。次查，據上開道路交通
    製之車禍現場圖說及相片顯示，被告之自用小客車與被害人騎乘之機車撞擊後，
    被告自用小客車左側車頭葉子板凹陷嚴重，此有被告車損照片二張在卷可稽，且
    被害人因車禍而受有多處擦傷，亦有診斷證明書一紙在卷可憑，被告如下車仔細
    查看，並詢問被害人，焉有未發現被害人受傷之理，被告辯稱不知被害人受有傷
    害云云，顯係事後避重就輕之詞，委無足採，被告犯行明確，應依法論處。
二、核被告甲○○所為，係犯刑法第一百八十五條之四駕駛動力交通工具肇事致人傷
    而逃逸罪。爰審酌被告犯罪之心態、因本件車禍致被害人所受之傷害、肇事後棄
    被害人於不顧，逕自逃逸，嚴重危害社會安全、犯罪後未能供承犯行，猶飾詞狡
    辯欲脫卸刑責等一切情狀，量處如主文所示之刑，以示懲儆。
據上論斷，應依刑事訴訟法第二百九十九條第一項前段、刑法第一百八十五條之四、
第四十七條，判決如主文。
中      華      民      國    九十      年      七      月    二十四    日
                                  臺灣臺南地方法院交通法庭
                                        法  官
如不服本判決，應於判決送達後十日內，向本院提出上訴狀（應附繕本）。
附錄本案論罪科刑法條：
刑法第一百八十五條之四：
駕駛動力交通工具肇事，致人死傷而逃逸者，處六月以上五年以下有期徒刑。


司法院資訊處製作；財團法人民間司法改革基金會備份。
